---
title: "Traiement d'une base de données avec SQL sous R"
author: "Célia Zaidi"
date: "11/19/2022"
output: word_document
   word_document : 
   toc : true 
   toc_depth : 2
   toc_float : true 
   theme : journal 
---

Ici, notre objectif est de rendre compte des commandes utiles à connaitre 
lorsque nous appréhendons une base de données, alors profitons-en pour parler
d'actualité. 

Nous allons analyser une base de données traitant des caractéristiques des 
joueurs de football de la dernière coupe du monde de 2018. 

Ici nous commençons par charger les packages nécessaires et importer notre base
de données.
```{r}

library(sqldf)
library("readr")

players <- read.csv(
  "https://raw.githubusercontent.com/ArthurData/data/main/players.csv",
  na = ""  
)
```

Nous allons nous poser quelques questions... 

------ PARTIE 1 ------

1/ Afficher les joueurs ayant un id entre 200 et 300 et dont le nom se termine 
par un “n”.

2/ Afficher les joueurs évoluant dans les équipes suivantes : Real Madrid, 
Barcelona et Arsenal et dont la position n’est pas renseignée.

3/ Afficher le capitaine qui posséde le plus de sélections.

4/ Afficher les capitaines avec plus de 100 sélections ou les numéros 10 avec 
plus de 50 sélections.

```{r}

#1
sqldf("SELECT name, id FROM players 
      WHERE name LIKE '%n' 
      AND id BETWEEN 200 AND 300")

#2
sqldf("SELECT name, club, position FROM players
       WHERE position IS NULL
       AND club='Real Madrid' OR 'Barcelona' OR 'Arsenal'")

#ou alors 

sqldf("SELECT *
       FROM players
       WHERE club IN ('Real Madrid', 'Barcelona', 'Arsenal') 
        AND position IS NULL")

#3 
sqldf("SELECT name, captain, played FROM players
       ORDER BY played DESC
       LIMIT 1")

#4
sqldf("SELECT captain, number, played FROM players
      WHERE captain = 1 AND played > 100 
        OR number = 10 AND played > 50")
```





------ PARTIE 2 ------

Parmi les clubs suivants :
  Real Madrid, Barcelona, Arsenal, Chelsea, Liverpool, Juventus
 

Quel est le club qui a le plus de joueurs qui ont participé à la 
Coupe du Monde ? 
Calculer également le nombre de sélections moyen des joueurs appartenant 
à ces clubs. Trier du plus grand effectif au plus petit effectif.

```{r}
sqldf("SELECT club, 
COUNT(id) AS tot_selections, 
AVG(played) AS nbr_select_moy 
FROM players  
WHERE club IN('Real Madrid','Barcelona', 
      'Arsenal', 'Chelsea', 'Liverpool', 'Juventus')
      GROUP BY CLUB
      ORDER BY tot_selections DESC")
```

1/ Quel est le nombre de joueurs par position ? Filtrer les positions 
ayant plus de 100 joueurs

2/ Qui est le milieu de terrain né entre 1994-01-01 et 1994-03-31 et qui possède
plus de 3 sélections ?

3/ Quels sont les clubs ayant uniquement 1 joueur représenté à cette compétition
et dont le nom du club commence par un “S” ?

```{r}
#1/
sqldf("SELECT position, 
COUNT(position) AS nbr_joueurs 
FROM players
GROUP BY position
HAVING COUNT(*) >100")

#2/

sqldf("SELECT name, position, birth_date 
       FROM players
       WHERE position = 'Milieu' 
       AND birth_date BETWEEN '1994-01-01' AND '1994-03-31'
       AND played > 3")

#3/

sqldf("SELECT club, COUNT(*) AS effectif 
       FROM players 
       WHERE club LIKE 'S%'
       GROUP BY club 
       HAVING COUNT(*) = 1")
```

Créer une colonne nommée captain_exp qui contient : capitaine expérimenté si le
joueur est capitaine avec 40 ou + sélections ; jeune capitaine si le joueur est 
capitaine avec moins de 40 sélections. Idem avec les non capitaines : jeune 
joueur et joueur expérimenté.

```{r}
sqldf("SELECT *, 
         CASE 
           WHEN played > 40 AND captain = 1 THEN 'capitaine expérimenté' 
           WHEN played < 40 AND captain = 1 THEN 'jeune capitaine' 
           WHEN played > 40 AND captain = 0 THEN 'joueur expérimenté' 
           ELSE 'jeune joueur' 
          END AS captain_exp
          FROM players")
```


------ PARTIE 3 ------

Requêter une BDD.

Le package DBI = DataBase Interface.

C’est le package qui gère la relation entre R et notre SGBD.

Il permet notamment d’interroger nos bases.

conn = db, c'est la connection à ma BDD,

Pour les petites requêtes on fait dbGetQuery mais pour les un peu plus 
grosses il vaut mieux faire un dbSendQuery  + dbFetch

```{r}
library(DBI)

#Créons une base SQLite, dont le nom sera : MyBase

db <- dbConnect(RSQLite::SQLite(), dbname="MyBase")

```

----- PARTIE 4 -------

Pour créer une table SQL, il faut utiliser la commande CREATE TABLE.

La syntaxe est la suivante :

```{r}
#Création d’une table
dbSendQuery(conn = db,
  "CREATE TABLE etudiants
    (
      id INTEGER PRIMARY KEY NOT NULL,
      name VARCHAR(20),
      naiss DATE
    )")

# Completer une table

dbSendQuery(conn = db, 
"INSERT INTO etudiants 
  VALUES 
    (1, 'Camille', '1990-08-13'),
    (2, 'Andréa', '1989-05-31'),
    (3, 'Lucile', '1990-03-20')")

dbSendQuery(conn = db, 
"INSERT INTO etudiants (naiss, id, name)
  VALUES 
    ('1990-08-13', 4, 'Louise'),
    ('1989-05-31', 6, 'Damien'),
    ('1990-03-20', 5, 'Nadia')")

#modifier une table 

dbSendQuery(conn = db, 
"ALTER TABLE etudiants 
  ADD sexe VARCHAR(1)
")
```

La commande update pour mettre à jour  les données dans la nouvelle colonne, ici
nous ajoutons le sexe de quatre individus. 

```{r}
#hommes 
dbSendQuery(conn = db, 
" UPDATE etudiants
  SET sexe = 'H'
  WHERE name = 'Damien'")

#femmes
dbSendQuery(conn = db, 
"UPDATE etudiants
SET sexe = 'F'
WHERE name IN ('Lucile', 'Louise', 'Nadia')")
```

----- PARTIE 5 -------

Ici, nous n'éprouvons pas le besoin de produire des jointures de tables mais
il est tout à fait possible de le faire grâce aux opérateurs inner join, left 
join... 